臺灣高等法院刑事裁定　　　　　　　 100年度侵聲再字第10號
再審聲請人　
即受判決人　楊○○          
　　　　　　蘇○○
上列聲請人等因妨害性自主案件，對於本院96年度上訴字第2189
號，中華民國96年7月11日第二審確定判決（原審案號：臺灣桃
園地方法院94年度訴字第2370號，起訴案號：臺灣桃園地方法院
檢察署94年度偵字第17653號），聲請再審，本院裁定如下：
    主  文                                                                
再審及停止刑罰執行之聲請均駁回。
    理  由                                                                
一、聲請意旨詳如附件所載。
二、按因發見確實之新證據，足認受有罪判決之人應受無罪之判
    決者得聲請再審，固為刑事訴訟法第420條第1項第6款所明
    定。惟所謂發見新證據，係指該證據當時已經存在，為法院
    及當事人所不及知，不及調查斟酌，至其後始行發見，且就
    證據本身形式上觀察，固不以絕對不須經過調查程序為條件
    ，但從證據之本身形式上觀察，必須可認為確實足以動搖原
    確定判決者，始足當之，最高法院88年度台抗字第257號裁
    定意旨參照。此受理聲請再審之最後事實審法院，應就聲請
    再審理由之所謂「新證據」，是否具備事實審判決前已經存
    在，為法院、當事人所不知，事後方行發見之「嶄新性」，
    及顯然可認足以動搖原有罪確定判決，應為無罪、免訴、免
    刑或輕於原判決罪名之「顯然性」二要件，加以審查，為判
    斷應否准予開始再審之準據，同院85年度台抗字第308號裁
    定意旨參考。
三、經查：聲請人楊○○、蘇○○（下稱聲請人等）前因妨害性
    自主案件，經本院以96年度上訴字第2189號判決各判處有期
    徒刑柒年陸月，並均於刑之執行前令入相當處所施以治療，
    其期間至治癒為止，但最長不得逾年，其中楊○○不服提
    起上訴，亦經最高法院判決上訴駁回確定，有本院96年度上
    訴字第2189號判決及最高法院99年度台上字第1291號判決在
    卷可按（再證一、二）。聲請人等雖提出依前開本院原確定
    判決第7頁所載H.Snyder等人文獻報導、證人即醫師楊朝城
    於本院結證所述（再證三）、敏盛綜合醫院函覆原審補附之
    FM2 藥效簡檢測試資料（再證四），認一般人服用FM2後，
    約20 分鐘至2小時內便將進入昏睡狀態，若如原判決所稱聲
    請人等有提供含有FM2之藥丸供被害人A女、B女在「凱悅KTV
    」服用，該二人何以仍可意識清醒離開上開KTV並前往「天
    堂鳥汽車旅館」，及依楊○○之行動電話通聯紀錄（再證六
    ），楊○○係於該日20時33分許，才撥打電話與蘇○○聯絡
    ，而謂原判決有藥效發作時間認定之誤認。又依敏盛綜合醫
    院95年3月17日敏醫字第0950000713號函附該院檢驗室主任
    吳明訓簽註意見（再證五）所述服用FM2後，代謝時間達72
    小時，及依A女、B女警詢筆錄（再證七），均未提及遭人下
    藥或服用藥物乙事，是縱A女、B女檢驗檢體確呈FM2陽性反
    應，亦非足認該FM2即為聲請人等所提供，該反應亦可能係A
    女、B女先前另行服用所致等情。惟查，聲請人等就本案妨
    害性自主犯行，除於原事實審法院否認有何提供FM2供A女、
    B 女服用，又該時A女、B女均係清醒且自願等情外，並不否
    認於原判決所示時、地分別與A女、B女為性交之行為，原確
    定判決既已就聲請人等觸犯妨害性自主罪行於理由內詳加說
    明，又聲請人等所提出之上開證據，更須經相當之調查程序
    ，從形式上觀察顯未達足以動搖原有罪確定判決之程度，使
    聲請人等得受有利之裁判，殊與上開「顯然性」之要件不合
    ，且上開爭執之事項，亦係聲請人等於原確定判決調查、審
    理時即已明知之事，當無事後始經發現之可言，亦與「嶄新
    性」之要件不符，難認合於刑事訟法第420條第1項第6款聲
    請再審之理由，自屬無據。
四、綜上所述，本件聲請人等所舉聲請再審之理由，核與刑事訴
    訟法第420條第1項第6款之規定並不相符。因此，聲請人等
    本件再審之聲請為無理由，其等併聲請停止本案刑罰之執行
    ，亦屬無據，均應予駁回。
據上論斷，應依刑事訴訟法第434條第1項，裁定如主文。
中    華    民    國    100    年    5    月     4    日
                  刑事第二十一庭審判長法  官  周政達
                                      法  官  趙文 
                                      法  官  楊力進
以上正本證明與原本無異。
如不服本裁定，應於收受送達後5日內向本院提出抗告狀。
                                      書記官  彭威翔
中    華    民    國   100    年    5     月    5     日